# 破坏性试验的财务处理？

提问人：dxg250250 时间：2012-11-13 12:13:58
求助：破坏性试验的财务处理

回答人：chenyiwei
1 、属于研究开发阶段进行的破坏性试验，用作试验品的产品的制造成本应构成研发支出的组成部分。试验后收回的残料可冲减研发支出。 2 、属于正常商品检验中，抽取某批次产品的一定比例进行的破坏性试验，如果属于国家标准规定或者销售合同约定必须进行的试验，则用于破坏性试验的产品的生产成本应由同批次的其他对外销售的商品负担，增加正常对外销售的产品的单位成本。